臺灣雲林地方法院民事判決
　　　　　　　　　　　　　　　　　　　　109年度建字第7號
原      告  楊東文即日祥工程行


被      告  賴其松  
訴訟代理人  呂維凱律師
複  代理人  蔡昀圻律師 
上列當事人間請求給付工程款事件，本院於民國110年8月5日言
詞辯論終結，判決如下：
    主  文
被告應給付原告新臺幣伍拾萬玖仟肆佰參拾元，及自民國一○九
年六月五日起至清償日止，按年息百分之五計算之利息。
訴訟費用（減縮部分除外）由被告負擔。
  事實及理由
壹、程序方面：
    按訴狀送達後，原告不得將原訴變更或追加他訴，但有擴張
    或減縮應受判決事項之聲明者，不在此限，民事訴訟法第25
    5條第1項第3款定有明文。原告起訴時原請求被告應給付原
    告新臺幣（下同）1,024,100元，及自民國109年2月1日起至
    清償日止，按年息百分之五計算之利息。嗣於110年1月7日
    當庭變更訴之聲明，請求被告應給付原告1,024,100元，及
    自起訴狀繕本送達翌日起至清償日止，按年息百分之五計算
    之利息。嗣後於110年8月5日當庭變更訴之聲明，請求被告
    應給付原告509,430元，及自起訴狀繕本送達翌日起至清償
    日止，按年息百分之五計算之利息，核屬聲明之減縮，揆諸
    上開規定，於法並無不合，應予准許。
貳、實體方面：
一、原告主張：　
  ㈠兩造於108 年7 月26日就被告所有門牌號碼為雲林縣○○市○○
    路000號房屋之增建整修（下稱系爭工程）簽訂發包工程合
    約書（下稱系爭工程合約），由原告承攬系爭工程，約定工
    程總價2,540,600 元，付款辦法依系爭工程合約約定，分5 
    期給付，原告就第1 至2 期工程已施作完畢，被告並依約支
    付原告該2 期工程款共1,016,000 元。原告現已完成第3 期
    工程部分即泥作砌磚粉刷完成，被告即應依約給付第3 期工
    程款，經原告分別於109 年1 月21日及同年2 月3 日向被告
    請求給付，詎被告迄未給付系爭工程第3 期款762,000元。
    又被告就系爭工程尚有追加工程（下稱系爭追加工程），追
    加工程項目為：①三樓鐵厝墊高。②二樓磁磚地板。③二樓浴
    室乾濕分離。④窗戶二樓洗衣間、三樓曬衣間。⑤水塔、化糞
    池、電爐，⑥一樓孝親房，其中②③未施作，電爐未安裝，另
    一樓孝親房也已經施作完成，其餘部分
　　均已施作完畢，系爭追加工程款合計為177,100  元，被告
    迄今尚未給付。另系爭工程每期工程款皆保留一成之工程保
    留款，而系爭工程並未全部施作完成，故原告請求被告給付
    上開工程保留款之百分之五即85,000元，為此，提起本件訴
    訟等語。
　㈡對被告抗辯所為之陳述：
  ⒈系爭工程原告確已完成第3 期工程之百分之九十幾，除窗戶
    和大門邊之泥作必須要等門窗安裝完畢才能收尾外，其它皆
    已完成。另門窗安裝本係第4 期之工程，因須將磁磚與泥沙
    吊料至二、三樓後才會施作門窗，否則恐傷及門框及窗框，
    才未完成門窗旁之泥作，而依系爭工程合約第4 期工程係地
    磚完成後付款，並未寫到門窗安裝。
  ⒉被告認原告施作價格比較高，於過年前即109 年1 月中旬（
    農曆12月）即要原告停工，要求原告不要繼續施作，表示其
    不再付款，非原告延誤工程施作；當初為按部就班保持工程
    品質，系爭工程合約方未書立工程完工日期，且保險期間本
    可展延，保險期間非設定之完工期限；況108 年7 月26日簽
    約日非開工施工日，尚待被告神明、人員物品看日擇吉時搬
    移，直至九月初才開工。
  ⒊原告願以鑑定報告書之鑑定意見為準。打除棄運，合約無壁
    癌工項，也無水電抓漏工程計價，漏水可待房屋完工檢驗。
    鷹架不在此項目。項目⒏砌磚粉刷原告主張之金額為442,30
    0 元，鑑定為453,801 元，應係工程已超越原告主張之數量
    ，合約計價為465,600 元。泥作砌磚粉刷3 樓正面砌磚，計
    劃用模板較穩固，也尚未施工，工程品質問題，應於工程全
    部完工檢驗於給付最後一期一成尾款時，若有缺失，列入缺
    點改善，改善完再給付尾款。尚未砌磚部分已在合約價格，
    及鑑定中扣除。項目房間＋門扇，浴廁門扇已完全施作（僅
    係為方便施工暫放旁邊），且係獨立浴廁部分計價，門扇、
    門斗也比鑑定價高。項目鐵厝墊高：不須施工鷹架。鷹架
    在正面打除和正面外牆二丁掛＋抿石才用到。鷹架兩造同意
    及鑑定已無計價。電爐已無計價，僅計價水塔、化糞池23,0
    00元。追加孝親房已完工。砌磚粉刷為二樓3 個房間、三樓
    3 個房間，與被告陳述二樓2 間、三樓2 間、孝親房1 間，
    共5 間完全不同。正確是加孝親房為7 個房間。砌磚除房間
    外，另有其他工程：三樓，左右側隔戶砌磚粉刷；樓梯厝補
    砌磚粉刷、水塔放置處砌磚粉刷；三樓浴廁、曬衣間，砌磚
    粉刷；二樓浴廁、洗衣間、舊窗框砌磚粉刷；一樓浴廁補砌
    磚粉刷；客廳隔戶左、右側八吋磚，砌磚粉刷；廚房補砌磚
    粉刷及新砌磚粉刷、舊窗框砌磚粉刷，尚有許多雜細工項修
    補，綜上所述，工程與鑑定金額差距不多，應係工程造價在
    合理範圍内。
　⒋為使工程圓滿，原告同意以土木技師公會勘鑑定系爭工程項
    目1,377,170 元、追加工程項目117,245 元及孝親房31,015
    元之價格，扣除被告已付工程款1,016,000 元，請求被告給
    付差額509,430 元及法定遲延利息，另由被告負擔本件裁判
    費11,197元、土木技師初勘費5,000 元、鑑定費100,000 元
    。
　⒌因三樓正面牆部分會吃到風，故以Ｃ型鋼加強，本要與被告商
    量可否用混凝土比較穩固，但尚未討論即遭被告要求停工；
    此部分尚未施作，且窗戶都還未裝，當然會漏水。Ｃ型鋼本
    不在系爭工程合約約定範圍內，係原告自行增加施作，如此
    較堅固；就因係朋友，多施作Ｃ型鋼所需6,605 元部分，原
    告願自行吸收，不向被告請求。另系爭房屋兩側內牆下方比
    較嚴重部分，係混凝土氧化（非壁癌），房屋老舊太久，所
    以酥掉了（台語），下方部分都已有打除，至天花板部分，
    只要用磨砂機磨平、用火烘乾、抹藥水，再批土、磨平，再
    用水性水泥漆重新油漆即可，但原告尚未施作該部分，即已
    停工。但兩造當初口頭約定系爭工程時，並未言及壁癌怎麼
    處理，原告僅向被告表示兩側內牆下方嚴重部分，會幫被告
    打掉，輕微有發霉之處，會以上開方式處理。
　　並聲明：如主文所示。
二、被告則以：
  ㈠被告已於系爭工程完成前之109 年4 月16日寄發嘉義文化路
    郵局存證號碼0132號存證信函（下稱系爭存證信函）予原告
    ，為終止系爭工程合約之意思表示，雖系爭存證信函分別經
    109 年4 月17日、109 年4 月20日投遞，因原告未受領，於
    109 年4 月20日暫存於郵局招領，然依最高法院99年度台抗
    字第990號、95年度台上字第2611號民事裁判之見解，上開
    存證信函已達到原告支配範圍内，原告隨時可以了解其内容
    ，應認系爭存證信函已送達而發生效力。被告既於系爭工程
    完成前，向原告為終止兩造間系爭工程合約之意思表示，該
    終止契約之意思表示，於到達原告時，系爭工程之承攬契約
    即生終止之效力。退步言之，系爭工程現仍未完工，則被告
    仍得依民法第511 條之規定終止系爭工程合約，故被告以該
    書狀為終止系爭工程合約之意思表示，於該書狀送達於原告
    時，亦生終止之效力。系爭工程合約既已終止，原告起訴主
    張與請求權基礎，顯無理由。
　㈡兩造於108 年7 月26日簽訂系爭工程合約，雙方約定之施工
    期間為4 個月，乃雙方於工程項目、產物工地險欄約定：
    被告須每月支付4,000 元之保險費、共4 個月，合計總價為
    16,000元之故，惟遲至109 年1 月底，原告尚未完成第3 期
    工程之施作，顯已遲誤時間，即原告未於約定之4 個月内完
    成施作；被告於系爭存證信函中亦是針對原告嚴重延誤時間
    而主張，故被告已依民法第502 、503 條之規定解除契約、
    請求減少報酬及損害賠償。兩造為朋友關係，被告基於對原
    告之信任，如原告向其表示須給付工程款時，被告二話不說
    於當日或隔日隨即付款；惟據被告先前至工地察看施工之情
    形，有諸多依約定進度應完成之工程尚未完成，如新建有龜
    裂情形、樓梯之牆壁壁癌並未清除、三樓增建部分未作遮蔽
    ，甚至取用被告舊有之鋼材，而原告皆安撫被告稱之後會再
    施工等語，原告既尚未完成第3 期泥作砌磚粉刷之工程，依
    民法第490 條規定，不得向被告請款。再者，被告業已給付
    1,016,000 元，應足敷給付原告目前所施作之工程費用及賠
    償原告因終止契約所受之損害；至追加工程款及保留款部分
    ，原告不得任意追加金額，此部分原告不得向被告請求。本
    件係原告起訴主張請求被告給付工程款，故就施作完成之進
    度，應由原告負舉證責任，證明關於第3 期「泥作砌磚粉刷
    完成」部分之工程業已完成，否則應對原告為不利之認定，
    而駁回原告之訴。
　㈢關於鑑定報告書之意見：　
  ⒈鑑定報告書以7%計算管理利潤，惟於鑑定報告書未見其依據
    ，及採以7%管理利潤之理由。
　⒉關於項目⒈打除棄運部分：鑑定報告書稱不包括壁癌打除等語
    ，惟此一判斷顯不合理，蓋被告係將該房屋委由原告翻新，
    豈可能委由原告將系爭房屋翻新整修後，而留下嚴重壁癌部
    分不處理之理？此部分之鑑定意見顯不符常情，且當初係約
    定由原告先打除壁癌，再由水電抓漏水問題，則壁癌打除應
    包括在此項目内。又外部打除須架設鷹架，搭設鷹架費用未
    扣除。
　⒊關於項目⒏泥作砌磚水泥粉刷部分：查原告主張該項目之金額
    為442,300 元，惟鑑定報告之金額竟達453,801 元，係因鑑
    定報告以扣除未施作面積單價方式計算工程價值，然該方式
    為錯誤之計算，應以該項目合約之價格，再衡量該項目所應
    施作之全部面積，以計算出每平方公尺之單價，再為扣除，
    否則如以該鑑定報告之單價計算方式，縱使全部未施作，仍
    無法扣到0 元；又3F正面牆原合約為砌磚，但係原告擅自變
    更施作内容為Ｃ型鋼架，致使無法改善漏水問題，此部分費
    用應扣除。
　⒋關於項目房間門斗＋門扇部分：該項目之計算方式與項目⒏之
    計算方式有相同之錯誤。
　⒌關於項目鐵厝墊高部分：依原告陳述須搭設鷹架，然鑑定報
    告並未將鷹架費用扣除。
　⒍關於項目水塔、化糞池、電爐部分：電爐部分未計算施工費
    用，8,000 元僅是電爐材料金額。
　⒎關於項目追加工程—孝親房部分：原告所附追加工程部分，
    其與契約所附之估價不同，並無如賴其松、日祥工程行之印
    章，故係屬於原告事後擅自增加部分；又孝親房部分工程，
    本應包括於原先之施工項目中，並非屬追加部分工程。
　　蓋當初被告要求原告施作系爭工程時，本無簽訂契約，係原
    告說要投保保險，才簽訂系爭工程合約，雙方之約定內容應
    仍以口頭契約為主，系爭工程合約僅供原告用以投保保險用
    ；且原告所提出追加工程款明細上也無被告蓋章，原告所主
    張之追加工程，本來就在兩造口頭約定的施作範圍內。另該
    部分依鑑定報告其施工項目為砌磚、粉刷等，其一個房間為
    35,000元，依泥作砌磚之比例計算，一樓1 間、二樓2  間
    、三樓2 間，共為5 間房間，其金額僅175,000 元，惟項目
    ⒏鑑定已高達450,000 元，其落差其大，尚非無疑等語，資
    為抗辯。
    並聲明：㈠原告之訴駁回。㈡訴訟費用由原告負擔。
三、兩造不爭執之事實：
  ㈠兩造於108 年7 月26日簽訂發包工程合約書，由原告承攬系
    爭工程，約定工程總價為2,540,600 元，並約定簽約時付款
    20％，鐵工樓承板完成付款20％，泥作砌磚粉刷完成付款30％
    ，地磚完成付款20％，完工付款10％。
  ㈡被告於109 年4 月16日寄發存證信函予原告，為終止系爭工
    程契約之意思表示。
  ㈢系爭工程迄今尚未施作完成，被告迄今已支付原告系爭工程
    之工程款1,016,000 元。
　㈣系爭工程後來追加工程項目有：①三樓鐵厝墊高。②二樓磁磚
    地板。③二樓浴室乾濕分離。④窗戶二樓洗衣間、三樓曬衣間
    。⑤水塔、化糞池、電爐，其中②③未施作，電爐未安裝。　
四、得心證之理由：
　　本件兩造所爭執之處，在於系爭工程已施作完成部分之價值
    為何？系爭工程之追加工程項目為何？追加工程已施作完成
    部分之價值為何？原告請求被告給付系爭工程之工程款及追
    加工程部分之工程款，有無理由？原告得請求之工程款數額
    為何？茲分述如下：
  ㈠按稱承攬者，謂當事人約定，一方為他方完成一定之工作，
    他方俟工作完成，給付報酬之契約。次按，報酬應於工作交
    付時給付之，無須交付者，應於工作完成時給付之。又工作
    未完成前，定作人得隨時終止契約。但應賠償承攬人因契約
    終止而生之損害，民法第490 條第1 項、第505 條第1項、
    第511 條分別定有明文。又承攬之性質，除勞務之給付外，
    另有完成一定工作之要件。工作之完成可能價值不菲，或須
    承攬人之特殊技術、耗費勞力與鉅額資金始能完成。是繼續
    性質之承攬契約，一經承攬人履行，若解除契約使其自始歸
    於消滅，將使法律關係趨於複雜，故僅得終止契約，使契約
    嗣後失其效力，始符公平原則。而民法第511 條規定工作未
    完成前，定作人得隨時終止契約，但應賠償承攬人因契約終
    止而生之損害。因在終止前，原承攬契約既仍屬有效，是此
    項定作人應賠償因契約終止而生之損害，自應包括承攬人已
    完成工作部分之報酬（積極損害）及所失其就未完成部分應
    可取得之利益（消極損害），最高法院99年度台上字第818 
    號裁判意旨可資參照。至於所失之利益之數額或證明顯有重
    大困難者，自非不得依民事訴訟法第222 條第2 項之規定，
    由法院審酌一切情況，依所得心證定其數額（最高法院102 
    年度台上字第837 號裁判要旨可參）。
  ㈡經查，被告於109 年4 月16日以存證信函為終止兩造間系爭
    工程合約之意思表示，原告收受上開書狀後，未為反對之意
    思表示，為兩造所不爭執，堪認兩造間之系爭工程合約已經
    合法終止。而系爭工程原告並未施作至完工即停工，為兩造
    所不爭執，是系爭工程既於工作未完成前，由定作人即被告
    主張終止契約，則被告自應賠償原告因契約終止而生之損害
    ，包括承攬人即原告已完成工作部分之報酬。則原告已施作
    完成部分之價值為何，即有審酌之必要。系爭工程經本院囑
    託社團法人臺灣省土木技師公會鑑定原告施作完成部分之工
    作物價值為何？鑑定結果為系爭房屋增建整修工程已完成部
    分之工作物價值（不含追加工程部分）為1,377,170 元，此
    有鑑定報告在卷可稽。而系爭工程總價為2,540,600 元，被
    告迄今已支付原告工程款項1,016,000 元，依鑑定結果認定
    原告施作完成部分之工作物價值為1,377,170 元，則被告尚
    短少支付工程款361,170 元，應堪認定。
  ㈢原告主張系爭工程後來追加工程項目有：①三樓鐵厝墊高。②
    二樓磁磚地板。③二樓浴室乾濕分離。④窗戶二樓洗衣間、三
    樓曬衣間。⑤水塔、化糞池、電爐，⑥一樓孝親房，其中②③未
    施作，電爐未安裝，另一樓孝親房也已經施作完成等語，而
    被告除就一樓孝親房部分爭執屬系爭工程契約範圍內，其餘
    部分為追加工程，被告並不爭執，惟以：鐵厝墊高部分並未
    扣除鷹架費用，化糞池、水塔及電爐部分雖扣除電爐費用，
    但未扣除施工費用，鑑定價值並不適當等語置辯。經查，經
    本院囑託社團法人臺灣省土木技師公會鑑定系爭工程之追加
    工程是否已經施作完成？追加工程部分之價值為何？鑑定結
    果認為：追加工程尚有部分未完成，追加工程已完成部分（
    不含一樓孝親房）之價值為117,245 元，一樓孝親房部分之
    價值為31,015元，此有鑑定報告在卷可參。兩造就系爭追加
    工程部分並未簽訂書面契約，而係以口頭約定，為兩造所不
    爭執，原告既已就系爭追加工程部分施作完成，則原告依民
    法第505 條第1 項規定，於工程完成時請求被告給付追加工
    程款（不含一樓孝親房）117,245元，於法自屬有據。
　㈣被告辯稱：一樓孝親房不屬於追加工程，而是在系爭工程契
    約範圍內等語，為原告所否認，則一樓孝親房究竟是否屬於
    追加工程，即有審究之必要。經查，兩造所簽訂之發包工程
    合約書僅約定工程名稱為「房屋增建…等、二、三樓內部砌
    磚粉刷三個房間」，由工程名稱觀之，不能確定系爭工程有
    無包括一樓孝親房。而原告就一樓孝親房主張契約總價為35
    ,000元，理由及依據為原本估價門扇部分6 ×7,000 元＝42,0
    00元）六個房間、二樓、三樓各3 間，此有原告109 年8 月
    24日民事答辯狀所附現狀說明書及附表在卷可參（見本院卷
    第219 頁），經查，孝親房部分之施工內容包括砌磚、粉刷
    、門斗組立填縫等，業據原告陳述甚詳，而系爭工程就泥作
    砌磚水泥粉刷部分約定總價為465,600 元，房間門斗＋門扇
    部分約定總價為42,000元。再觀之原告所提出工程項目明細
    ，其中泥作砌磚粉刷，包括一樓浴廁磁磚抿石、二樓浴廁磁
    磚抿石、三樓浴廁磁磚抿石、一樓墊高及後混凝土、一樓地
    磚、三樓地磚、正面外牆二丁掛磁磚＋抿石、騎樓前粗丕＋抿
    石等，所列工程項目並未包括孝親房之隔間牆之泥作砌磚粉
    刷、門斗組立填縫，由此可見一樓孝親房並不在系爭工程合
    約範圍內，而屬於追加工程甚明。被告上開辯解，顯與事實
    不符，自不足採。又一樓孝親房既屬系爭工程之追加工程，
    並已經原告施作完成，則原告依民法第505 條第1 項規定請
    求被告給付一樓孝親房部分之追加工程款31,015元，於法洵
    屬有據。
  ㈤被告雖辯稱：系爭鑑定報告書以7%計算管理利潤，並未說明
    其依據及採以7%管理利潤之理由；關於項目⒈打除棄運部分
    ，鑑定報告書稱不包括壁癌打除，顯不合理，壁癌打除應包
    括在此項目内，又外部打除須架設鷹架，而架設鷹架費用未
    扣除。關於項目⒏泥作砌磚水泥粉刷部分，原告主張該項目
    之金額為442,300 元，惟鑑定報告之金額竟達453,801 元，
    係因鑑定報告以扣除未施作面積單價方式計算工程價值，然
    該方式為錯誤之計算，應以該項目合約之價格，再衡量該項
    目所應施作之全部面積，以計算出每平方公尺之單價，再為
    扣除；又3F正面牆原合約為砌磚，但係原告擅自變更施作内
    容為Ｃ型鋼架，致使無法改善漏水問題，此部分費用應扣除
    。關於項目房間門斗＋門扇部分，該項目之計算方式與項目
    ⒏之計算方式有相同之錯誤。關於項目鐵厝墊高部分，依原
    告陳述須搭設鷹架，然鑑定報告並未將鷹架費扣除。關於項
    目水塔、化糞池、電爐部分，電爐部分未計算施工費用，8
    ,000 元僅是電爐材料金額等語。經查：
　⑴系爭鑑定報告書以7%計算管理利潤，係因工程項目⒈打除棄運
    費用僅是直接工程費，其施工中環境保護費及工地安全衛生
    費、品管費等均未計入，故將其承包商管理費及利潤提高至
    7％。而承包商管理費及利潤，以直接工程費、施工中環境保
    護費及工地安全衛生費、品管費總和之百分比編列為原則，
    並依個案工程特性檢討調整，有行政院公共工程委員會107
    年2月23日工程技字第10700053180函修正「公共建設工程經
    費估算編列手冊－總則篇」總3.3.2工程建造費在卷可參。則
    被告辯稱：鑑定報告書以７％計算管理利潤，尚屬無據等語，
    即無足取。
　⑵系爭工程項目⒈打除棄運，在契約文字中並無隻字片語提及壁
    癌打除及鷹架費用，則系爭鑑定意見認為此工程項目不包括
    壁癌打除，尚非無據，而鷹架費用既不在此工程項目內，則
    被告主張應扣除，亦屬無據。
　⑶被告辯稱：關於項目⒏泥作砌磚水泥粉刷部分，鑑定報告以扣
    除未施作面積單價方式計算工程價值，然該方式為錯誤之計
    算，應以該項目合約之價格，再衡量該項目所應施作之全部
    面積，以計算出每平方公尺之單價，再為扣除；又3F正面牆
    原合約為砌磚，但係原告擅自變更施作内容為Ｃ型鋼架，致
    使無法改善漏水問題，此部分費用應扣除。另關於項目房
    間門斗＋門扇部分，該項目之計算方式與項目⒏之計算方式有
    相同之錯誤等語。惟被告就系爭鑑定報告就各項工程已完成
    項目之計算方式、認列金額，與系爭工程實際狀況及一般工
    程慣例有何不符乙節，並未舉證以實其說，則被告空言主張
    鑑定報告計算方式有誤，即難採憑。
　⑷被告辯稱：關於項目鐵厝墊高部分，依原告陳述須搭設鷹架
    ，然鑑定報告並未將鷹架費用扣除；另關於項目水塔、化
    糞池、電爐部分，電爐部分未計算施工費用，8,000 元僅是
    電爐材料金額等語。經查，鐵厝墊高、水塔、化糞池、電爐
    部分均屬追加工程，為兩造所不爭執，鐵厝墊高之工程項目
    ，單從工程項目觀之，無從認定是否內含鷹架費用，鑑定意
    見鑑定此一工程項目完成之價值時，亦未加計鷹架費用，則
    被告辯稱應扣除鷹架費用，顯無理由。另水塔、化糞池、電
    爐部分之工程項目，兩造議價時並未另外加計施工費用，則
    被告辯稱應扣除施工費用，亦不足採。　
　㈥綜上所述，原告依承攬之法律關係，請求被告給付原告工程
    款509,430元（含系爭工程款361,170元、一樓孝親房31,015
    元，及追加工程款117,245元），及自起訴狀繕本送達翌日
    即109年6月5日起至清償日止，按年息百分之五計算之遲延
    利息，為有理由，應予准許。
　㈦本件事證已臻明確，兩造其餘之攻擊、防禦方法及舉證，於
    判決結果不生影響，爰不一一論列，併此敘明。
五、訴訟費用負擔之依據：民事訴訟法第78條。 　
中　　華　　民　　國　　110 　年　　8 　　月　　19　　日
                  民事第二庭    法  官  冷明珍

以上正本係照原本作成。
如對本判決上訴，須於判決送達後20日內向本院提出上訴狀。如
委任律師提起上訴者，應一併繳納上訴審裁判費。
中　　華　　民　　國　　110 　年　　8 　　月　　19　　日
                                書記官　陳姵君